---
output:
  pdf_document: default
  html_document: default
---

https://www.datos.gov.co/Inclusi-n-Social-y-Reconciliaci-n/Beneficiarios-M-s-Familias-en-Acci-n/xfif-myr2

Modelo condicional:

Modelo con condiciones sobre una varaibles

Ejemplo:

log(uij) = beta0 + b0_i + beta1Niveleducativo

```{r}
library(HSAUR2)
library(lme4)
library(dplyr)
```

```{r}
data("epilepsy", package = "HSAUR2")
epilepsy$x <- as.numeric(epilepsy$period)
epilepsy$y <- epilepsy$seizure.rate
```

A data frame with 236 observations on the following 6 variables.

treatment
the treatment group, a factor with levels placebo and Progabide.

base
the number of seizures before the trial.

age
the age of the patient.

seizure.rate
the number of seizures (response variable).

period
treatment period, an ordered factor with levels 1 to 4.

subject
the patient ID, a factor with levels 1 to 59.

Details
In this clinical trial, 59 patients suffering from epilepsy were randomized to groups receiving either the anti-epileptic drug Progabide or a placebo in addition to standard chemotherapy. The numbers of seizures suffered in each of four, two-week periods were recorded for each patient along with a baseline seizure count for the 8 weeks prior to being randomized to treatment and age. The main question of interest is whether taking progabide reduced the number of epileptic seizures compared with placebo.


## 2. ¿Cuántos pacientes tiene la base de datos?

```{r}

```


## 3.¿Cuál fue el mayor número de seguimientos a un paciente?

## 4.¿Cuántos pacientes recibieron Progabide? ¿Cuántos pacientes recibieron el placebo?

## 5.Haga un dibujo igualito al mostrado abajo para monitorear la evolución de la variable Y en función del periodo X para los pacientes 8, 14, 35, 49. Use colores para diferenciar los pacientes que recibieron Progabide y el placebo.

## 6. Ajuste el siguiente modelo en el objeto mod1.

\begin{align} 
y_{ij} | b_0 &\sim  Poisson(\lambda_{ij}) \\ 
\log(\lambda_{ij}) &= \beta_0 + \beta_1 \, x_{ij} + \beta_2 \, treatment_{Progabidei} + b_{0i} \\
b_0 &\sim N(0, \sigma^2_{b0}),
\end{align}

donde i corresponde al paciente y j a la visita. Note que el tratamiento de referencia es placebo. Use nAGQ=1 para la aproximación por cuadratura de la intergral interna.

## 7. Ajuste el siguiente modelo en el objeto mod2.

\begin{align} 
y_{ij} | b_0 &\sim  Poisson(\lambda_{ij}) \\ 
\log(\lambda_{ij}) &= \beta_0 + \beta_1 \, x_{ij} + \beta_2 \, treatment_{Progabidei} + \beta_3 \, x_{ij} \, treatment_{Progabidei} + b_{0i} \\
b_0 &\sim N(0, \sigma^2_{b0}),
\end{align}

## 8. Ajuste el siguiente modelo en el objeto mod3.

\begin{align} 
y_{ij} | {b_0, b_1} &\sim  Poisson(\lambda_{ij}) \\ 
\log(\lambda_{ij}) &= \beta_0 + \beta_1 \, x_{ij} + \beta_2 \, treatment_{Progabidei} + \beta_3 \, x_{ij} \, treatment_{Progabidei} + b_{0i} + b_{1i} \,x_{ij} \\
\left (
\begin{matrix}
b_{0} \\ b_{1}
\end{matrix} 
\right ) &\sim 
N\left ( \left ( \begin{matrix}
0 \\ 0
\end{matrix} \right ),
\left ( \begin{matrix}
\sigma^2_{b0} & \sigma_{b01} \\ 
\sigma_{b01} & \sigma^2_{b1}
\end{matrix} \right )
\right ) \\
\end{align}

## 9. Use una prueba de razón de verosimilitud sencilla para determinar cuál de los modelos es mejor. Use el siguiente código.

```{r}
#anova(mod1, mod2, mod3)
```

¿Cuál de los dos modelos es mejor?

## 9. Explore la ayuda de la función predict.merMod (o predict). ¿Para qué sirve el argumento type?

## 10.Para cada uno de los modelos ajustados calcule el coeficiente de correlación de Pearson entre 

¿Cuál modelo tiene el mayor $\rho$?

## 11. Escriba el modelo ajustado que resultó ser el mejor modelo.

## 12. Usando el modelo anterior, escriba el modelo ajustado para el paciente #8.

## 13. Vuelva a construir la figura anterior con los pacientes 8, 14, 35, 49 pero incluyendo la curva ajustada de $\hat{\lambda}$ con cada modelo. Abajo se muestra una de las tres figuras.

## 14. ¿A cuál modelo pertence la figura? ¿mod1, mod2 o mod3?


