---
title: "Solución taller sobre capítulo 4 parte 2"
author: "Santiago Franco"
date: "10/11/2022"
output:
  pdf_document: default
  html_document: default
---

```{r}
library(foreign)
library(dplyr)
```


## 1.

```{r}
datos <- read.dta("polls.dta")

# Usando solo la inf del survey = 9158
datis <- subset(datos, survey == 9158)

library(lme4)
M1 <- glmer(bush ~ female + black + (1 | state), 
                        data=datis, family=binomial(link="logit"))
```

## 2

```{r}
length(unique(datis$state))
```

## 3


```{r}
summary(M1)
```

\begin{align} 
y_{ij}  &\sim  Bernoulli(\hat{p_{ij}}) \\ 
\text{logit}(\hat{p_{ij}}) &= 0.44523 -0.09705_{female} -1.74161_{black}  + b_{0i} \\
b_0 &\sim N(0, 4.052)
\end{align}

## 4

Se tiene que el ser mujer disminuye en 0.09705 unidades el valor de la función logit asociada al modelo y que el ser una persona de color disminuye en 1.74161 unidades el valor de la función logit asociada al modelo.

## 5 Modelo para state 39

```{r}
random_effects <- ranef(M1)$state
random_effects[39,]
```


\begin{align} 
y_{39j}  &\sim  Bernoulli(\hat{p_{39j}}) \\ 
\text{logit}(\hat{p_{39j}}) &= 0.44523 -0.09705_{female} -1.74161_{black}  + 0.357593
\end{align}

## 6

```{r}
datos_nuevos <- rbind(c(0,0),
                      c(0,1),
                      c(1,1),
                      c(1,0))
colnames(datos_nuevos) <- c("female", "black")
datos_nuevos <- data.frame(datos_nuevos)
datos_nuevos['state'] <- 39

predict(M1, newdata=datos_nuevos, type='response')
```

